臺灣彰化地方法院刑事判決　
111年度訴字第8號
公  訴  人  臺灣彰化地方檢察署檢察官
被      告  楊育倫



上列被告因加重詐欺等案件，經檢察官提起公訴（110年度偵緝
字第408號、110年度偵緝字第409號、110年度偵緝字第410號、1
10年度偵緝字第411號），被告於本院準備程序進行中就被訴事
實為有罪之陳述，經本院合議庭裁定由受命法官獨任進行簡式審
判程序，判決如下：
    主  文
楊育倫所犯罪名及宣告刑各如附表「宣告刑」欄所示，應執行有
期徒刑壹年貳月，如易科罰金，以新臺幣壹仟元折算壹日。
    犯罪事實
一、楊育倫基於以詐欺方式取得財物或利益之不法意圖，分別實
    施下列行為：
　㈠楊育倫於民國110年3月1日9時42分前某時許，在LINE遊戲群
    組 (復刻天堂非官方買賣交流群，成員約有300餘人），以
    暱稱「Vic. Li」佯稱欲出售天堂帳號之訊息，並另以暱稱
    「機動組」出示不知情劉建宏（另一名遊戲玩家）之身分證
    以及其所申設行動電話門號0000000000號作為聯絡方式，致
    使林旻聰陷於錯誤，遂依楊育倫指示，於同日18時35分許轉
    帳新臺幣（下同）8,400元至楊育倫提供之第一銀行帳戶000
    0000000000000號（弈樂科技股份有限公司之虛擬帳號）。
    嗣因林旻聰未取得該遊戲帳號，始知悉受騙，弈樂科技股份
    有限公司收款後再依訂單將遊戲幣點數轉予楊育倫（帳號是
    「泡妞猛男」），而楊育倫則因此詐得價值8,400元點數之
    遊戲利益。
　㈡楊育倫於109年5月1日20時25分前某時許，在天堂M傳說交易
    論壇（成員約有100至200人），以暱稱「人如空氣」佯稱欲
    出售天堂M等級82等的龍騎士角色，並含裝備，致使徐浩翔
    陷於錯誤而表示要向其購買，楊育倫隨即在天堂M傳說官網
    論壇上，以暱稱「脫褲爛」私訊不知情溫偉志，表示欲以10
    00元向其購買帳號mafia810，溫偉志因而提供其所有郵局帳
    戶00000000000000號供楊育倫匯款，楊育倫再指示徐浩翔匯
    款5000元至上開溫偉志之郵局帳戶内，徐浩翔遂於同日20時
    25分許轉帳5000元至溫偉志上開郵局帳戶内，隨後楊育倫復
    向溫偉志稱該筆5000元款項是其所匯入，要溫偉志去7-11 i
    bon機台，選擇代碼00000000000000，並憑單為其代購價值4
    000元的遊戲點數，溫偉志再將價值1000元的遊戲裝設備移
    轉給楊育倫，楊育倫則因此詐得5000 元之遊戲利益（含100
    0元的遊戲裝備、4000元之遊戲點數）。
　㈢楊育倫於109年5月2日7時57分前某時許，在天堂M之官方網站
    見蔡安罧張貼收萬能藥之訊息，遂以LINE暱稱「等我一下」
    軟體私訊蔡安罧表示欲向其出售遊戲帳號，蔡安罧遂介紹友
    人王耀諄向楊育倫購買，在此之前，楊育倫用「等我一下」
    的LINE跟另一個遊戲玩家張益銘聯絡，約定要賣價值500元
    的寶物（「冰之女王頭盔」）給張益銘，張益銘匯款後，楊
    育倫沒有依移轉寶物，表示要退款給張益銘，遂以詐騙方式
    聯絡王耀諄匯款7000元給張益銘，並要求張益銘將多退的款
    項購買網路遊戲「老子有錢」的遊戲點數給楊育倫，因而詐
    得7000元的利益（含6500元的遊戲點數之遊戲利益，及免除
    500元的債務）。
　㈣楊育倫於109年8月23日0時51分前某時許，在天堂之官方論壇
    見馮品家LINE ID，遂以LINE暱稱「等我一下」軟體私訊馮
    品家表示欲向其出售遊戲幣並提供其行動電話門號00000000
    00號作為聯繫方式以取信馮品家，致使馮品家陷於錯誤而表
    示要向其購買，楊育倫通知被害人馮品家轉帳4800元至元大
    商業銀行帳戶0000000000000000號之虛擬帳號（該帳號屬奕
    樂科技股份有限公司、玩家暱稱「活著好泥」），事後並未
    依約交付遊戲幣，以此方式取得遊戲點數之利益。
二、案經林旻聰訴由臺中市政府政府警察局第六分局、徐浩翔訴
    由新竹縣政府警察局新湖分局、馮品家訴由臺中市政府警察
    局太平分局報告臺灣彰化地方檢察署，另經王耀諄訴由臺南
    市政府警察局第六分局報告臺灣臺南地方檢察署呈請臺灣高
    等法院檢察署檢察長令轉臺灣彰化地方檢察署偵查起訴。
    理  由
一、本判決認定犯罪事實所引用之證據，檢察官及被告楊育倫（
    下簡稱被告）不爭執證據能力。依司法院110年2月1日院台
    廳司三字第1100003725號函文暨隨函檢附之「裁判書類簡化
    原則」所示：「有罪判決就證據能力部分，若當事人未爭執
    時，得不予說明」之意旨，本判決不予贅述關於證據能力之
    意見，先予敘明。
二、犯罪事實所憑之證據及理由：
　  被告對其於上述犯罪事實欄所示時間、地點，各以犯罪事實
    一之㈠至㈣所示方式實施詐術，而取得免費遊戲或其他不法利
    益等情，均於本院準備程序、審理時坦承不諱，並有告訴林
    旻聰之警詢陳述、證人劉建之警詢陳述、證人溫偉志之警詢
    及偵訊陳述、告訴人徐浩翔之警詢陳述、告訴人王耀諄之偵
    訊陳述、證人蔡安罧之警詢及偵訊陳述、證人張益銘之警詢
    及偵訊陳述、告訴人馮品家之警詢陳述在卷可稽。另有告訴
    人王耀諄之中國信託銀行帳帳戶存款交易明細、網銀轉帳紀
    錄及存簿封面、蔡安罧（王耀諄友人）與網友暱稱「等我一
    下」對話内容截圖、證人張益銘之中華郵政帳號0000000000
    0000號帳戶開戶資料及客戶歷史交易清單、證人張益銘前往
    統一超商裕平門市操作ATM提款機之監視器截圖、張益銘之L
    ine對話照片、金果數位科技股份有限公司109年7月17日函
    文、鈊象電子股份有限公司回覆及檢送暱稱『冬去春來』會員
    資料及登入遊戲時間歷程、被告所有門號0000000000查詢單
    明細資料、證人溫偉志之中華郵政帳號戶交易明細資料、馮
    品家匯款至賣家帳戶之明細資料，及其與賣家「等我一下」
    Line對話之訊息內容、賣家虛擬帳號與會員帳號明細表、會
    員登入紀錄、遊戲暱稱『活著好泥』會員資料及登入遊戲時間
    歷程通聯調閱查詢單、金果數位科技股份有限公司109年5月
    21日函文、楊育倫與證人温偉志LINE對話截圖、徐浩翔網路
    轉帳入溫偉志帳戶交易單、温偉志將4000元存入被告指定超
    商代碼之繳費單、徐浩翔之國泰世華銀行存簿封面、溫偉志
    所有中華郵政存簿封面、被告於天堂M交易傳說交易論壇所
    散布之廣告、徐浩翔與賣家之LINE對話截圖、天堂M交易傳
    說交易論壇帳號『人如空氣』貼文、會員暱稱『泡妞猛男』申設
    紀錄及登入資訊、被告行動電話之通聯調閱查詢單、劉建宏
    與『復刻天堂非官方買賣交流群』暱稱「Vic.Li」聊天紀錄、
    林旻聰匯款之自動櫃員機交易明細表在卷可稽，足證被告自
    白與事實相符。綜上，本案事證明確，被告犯行堪以認定。
三、論罪科刑：
　㈠核被告如犯罪事實一之㈠、㈡所為，均係犯刑法第339條之4第1
    項第3款、第339條第2項之「以網際網路對公眾散布而犯詐
    欺得利罪」。被告如犯罪事實一之㈢、㈣所為，均係犯刑法第
    339條第2項之詐欺得利罪。被告所犯上述四罪間，犯意各別
    ，行為互異，應分論併罰。
　㈡起訴書記載被告前因詐欺案件，經法院判處有期徒刑確定，
    並於106年8月11日並交付保護管束，至107年4月8日保護管
    束期滿未經撤銷而視為執行完畢，而請求依法加重其刑一節
    ，業經檢察官提出被告之臺灣彰化地方檢察署刑案資料查註
    紀錄表為證據，又被告對於本院提示之臺灣高等法院被告全
    國前案紀錄表，於本院審理時表示沒有意見，則依其前案紀
    錄及陳述，被告於上述案件執行完畢後5年內故意再犯有期
    徒刑以上之罪，應可認定，自屬累犯。惟參酌最高法院大法
    庭110年度台上大字第5660號刑事裁定，及司法院釋字第775
     號解釋意旨，法院就是否應以累犯加重其刑應進行個案權
    衡，則考量被告本案在網路上向遊戲玩家詐騙之遊戲點數利
    益尚非甚鉅，且已賠償被害人之損害，犯罪動機是出於貪圖
    上網遊戲之利益，本院認無再加重法定本刑之必要，爰不依
    刑法第47條第1 項規定加重法定最低本刑，以符合憲法上罪
    刑相當原則及比例原則。
　㈢再按刑法第59條規定犯罪之情狀可憫恕者，得酌量減輕其刑
    ，其所謂「犯罪之情狀」，與同法第57條規定科刑時應審酌
    之一切情狀，並非有截然不同之領域，於裁判上酌減其刑時
    ，應就犯罪一切情狀（包括第57條所列舉之10款事項），予
    以全盤考量，審酌其犯罪有無可憫恕之事由（即有無特殊之
    原因與環境，在客觀上足以引起一般同情，以及宣告法定低
    度刑，是否猶嫌過重等等），以為判斷。本件被告如犯罪事
    實一之㈠、㈡所犯刑法第339 條之4 第1 項第3 款之「以網際
    網路對公眾散布而犯詐欺得利罪」，法定刑為1 年以上7 年
    以下有期徒刑，刑度不可謂不重，然考量本案中被告所獲取
    之不法利益價值尚非甚高，數額有限，且被告犯後均以匯款
    方式賠償告訴人四人所受之損害，告訴人亦表示同意從輕量
    刑（見本院卷附被害人意見調查表），可非難性相對於其他
    詐欺集團之詐騙情節或詐取之金額而言，仍屬輕微，若依法
    定最低本刑1年以上有期徒刑量處，恐嫌過苛，在客觀上未
    必不足以引起一般人普遍之同情，而有情輕法重、堪予憫恕
    之處，是依刑法第59條之規定酌減其刑。
　㈣爰審酌被告利用網際網路刊登虛偽不實之販賣訊息，或私訊
    遊戲玩家表示欲出售遊戲寶物或遊戲幣，並利用本人與其他
    玩家之交易關，誘使告訴人等人為自己付費，而取得利益，
    以此方式實施詐騙行為，致告訴人林旻聰、徐浩翔、王耀諄
    、馮品家不察而匯入款項，被告未支付分文即取得網路遊戲
    點數或免除債務，實應予非難，惟考量本案中告訴人受害之
    金額非鉅，且被告已賠償告訴人所受損害，又被告於本院審
    理中復已表明悔悟並坦承犯行，其犯罪後態度尚可，兼衡以
    被告自陳高中肄業之智識程度、離婚、從事臨時工之家庭及
    生活狀況等一切情狀，分別就其所犯各罪，量處如附表所示
    之刑，並各諭知易科罰金之折算標準。另衡酌其所犯各罪侵
    害法益之異同、對侵害法益之加重效應及時間、空間之密接
    程度，而為整體評價後，定應執行刑如主文所示，並諭知易
    科罰金之折算標準。
四、被告於本院審理期間分別賠償告訴人四人所受之損害，有其
    提出之匯款憑證四張在卷可稽，足認被告之犯罪所得已經返
    還被害人，爰不再行諭知沒收或追徵其犯罪所得，併予敘明
    。
據上論斷，應依刑事訴訟法第273 條之1 第1 項、第299 條第1
項前段、第310 條之2 、第454 條第1 項，判決如主文。
本案經檢察官陳詠薇提起公訴，檢察官楊閔傑到庭執行職務。
中　　華　　民　　國　　111 　年　　6 　　月　　9　　日
                  刑事第四庭     法     官 黃玉齡
以上正本證明與原本無異。
如不服本判決應於收受判決後20日內向本院提出上訴書狀，並應
敘述具體理由。其未敘述上訴理由者，應於上訴期間屆滿後20
日內向本院補提理由書（均須按他造當事人之人數附繕本），切
勿逕送上級法院。
告訴人或被害人對於判決如有不服具備理由請求檢察官上訴者，
其上訴期間之計算係以檢察官收受判決正本之日期為準。
中　　華　　民　　國　　111 　年　　6 　　月　　9 　　日
                                 書  記  官 吳育嫻
附錄論罪科刑法條：
㈠中華民國刑法第339條之4
　⑴犯第339條詐欺罪而有下列情形之一者，處1年以上7年以下有
    期徒刑，得併科1百萬元以下罰金：
　　㈠冒用政府機關或公務員名義犯之。
　　㈡三人以上共同犯之。
　　㈢以廣播電視、電子通訊、網際網路或其他媒體等傳播工具
      ，對公眾散布而犯之。
　⑵前項之未遂犯罰之。
㈡中華民國刑法第339條
　⑴意圖為自己或第三人不法之所有，以詐術使人將本人或第三
    人之物交付者，處5年以下有期徒刑、拘役或科或併科50萬
    元以下罰金。
　⑵以前項方法得財產上不法之利益或使第三人得之者，亦同。
　⑶前二項之未遂犯罰之。

【附表】
編號 對應之犯罪事實 宣告刑 1 犯罪事實一之㈠ 楊育倫以網際網路對公眾散布而犯詐欺得利罪，累犯，處有期徒刑陸月，如易科罰金，以新臺幣壹仟元折算壹日。 2 犯罪事實一之㈡ 楊育倫以網際網路對公眾散布而犯詐欺得利罪，累犯，處有期徒刑陸月，如易科罰金，以新臺幣壹仟元折算壹日。 3 犯罪事實一之㈢ 楊育倫犯詐欺得利罪，累犯，處有期徒刑肆月，如易科罰金，以新臺幣壹仟元折算壹日。 4 犯罪事實一之㈣ 楊育倫犯詐欺得利罪，累犯，處有期徒刑肆月，如易科罰金，以新臺幣壹仟元折算壹日。